臺灣彰化地方法院行政訴訟判決
110年度交字第129號
原      告  林鈺柳  
被      告  交通部公路總局臺中區監理所

代  表  人  楊聰賢  
上列當事人間交通裁決事件，原告不服被告民國110年11月3日彰
監四字第64-ZDC361836號裁決書，提起行政訴訟，本院判決如下
：
    主  文
原告之訴駁回。
訴訟費用新臺幣參佰元由原告負擔。
    事實及理由
一、程序事項：
  ㈠本件被告之代表人原為魏武盛，嗣變更為楊聰賢，茲據新任
    代表人楊聰賢具狀聲明承受訴訟（見本院卷第103至108頁）
    ，經核並無不符，應予准許。　
  ㈡本件係因不服道路交通管理處罰條例（下稱道交處罰條例）
    第8條之裁決而提起之撤銷訴訟，為行政訴訟法第237條之1
    所稱之交通裁決事件，應適用交通裁決事件訴訟程序。又本
    件依兩造所述各節及卷內資料，事證已臻明確，爰依同法第
    237條之7之規定，不經言詞辯論逕行判決。
二、事實概要：
　　原告於民國110年7月17日上午7時12分許，駕駛車牌號碼000
    -0000號自用小客車（下稱系爭車輛），行經國道1號北向33
    5.14公里處，因「速限110公里、經雷達（射）測定行速為1
    36公里、超速26公里」之違規事由，為內政部警政署國道公
    路警察局第四公路警察大隊（下稱舉發機關）新市分隊員警
    於同年月28日，以國道警交字第ZDC361836號舉發違反道路
    交通管理事件通知單（下稱舉發通知單），逕行舉發車主違
    反道交處罰條例第33條第1項第1款規定，案移被告。嗣原告
    不服向被告提出申訴，經舉發機關函覆查無違誤後仍不服而
    申請裁決，被告乃於110年11月3日開立彰監四字第64-ZDC36
    1836號裁決書（下稱原處分），依道交處罰條例第33條第1
    項第1款、第63條第1項第1款（原處分漏載該條項款，應予
    補充）等規定，裁處原告罰鍰新臺幣（下同）3,500元，並
    記違規點數1點。原告不服，提起本件行政訴訟。
三、原告起訴主張及聲明：
  ㈠主張要旨：
　　原告於違規舉發日110年7月17日之後，多次經過國道1號北
    向335.8公里「警52」標誌（下稱系爭標誌）處，發現系爭
    標誌長期遭周圍路樹雜草完全遮蔽，無法明顯辨識，又於11
    0年10月3日、110年10月18日、110年10月25日所拍攝該地點
    照片可見，系爭標誌周圍路樹雜草越來越茂盛，並無定時修
    剪使該標誌明顯可見，請撤銷原處分。
  ㈡聲明：
　　原處分撤銷，訴訟費用由被告負擔。
四、被告答辯及聲明：
  ㈠答辯要旨：
　⒈按行車速度超過規定之最高速限或低於規定之最低速限之違
    規行為，採用固定或非固定式科學儀器取得證據資料證明者
    ，於一般道路應於100公尺至300公尺間，於高速公路、快速
    公路應於300公尺至1,000公尺間，明顯標示之；其定點當場
    攔截製單舉發者，亦同，道交處罰條例第7條之2第3項定有
    明文。
  ⒉次按汽車行駛於高速公路、快速公路或設站管制之道路，不
    遵使用限制、禁止、行車管制及管理事項之管制規則而有行
    車速度超過規定之最高速限或低於規定之最低速限行為者，
    處汽車駕駛人3,000元以上6,000元以下罰鍰，並記違規點數
    1點，道交處罰條例第33條第1項第1款及第63條第1項第1款
    亦有明文。
  ⒊經查原告於上開時、地駕駛系爭車輛，經測得有限速110公里
    ，經雷達（射）測定行速為136公里，超速26公里之違規事
    實，有舉發通知單、雷射測速儀檢定合格證書、舉發採證照
    片、系爭標誌相片及現場示意圖各1份在卷可稽。而本件違
    規事件所使用之雷射測速儀業經檢驗合格，亦有經濟部標準
    檢驗局雷達測速儀檢定合格證書附卷足憑，是該測速儀器準
    確度應屬可信，員警依據上開科學儀器測得之數據而舉發原
    告駕駛系爭車輛超速違規應無誤判之虞，是原告有於上揭時
    、地行車速度超過規定之最高速限逾20公里至40公里以內之
    違規行為，足堪認定。
  ⒋有關原告主張部分，經舉發機關再次查明後，以111年2月11
    日國道警四交字第1114701302號函說明略以：「二、該路段
    系爭標誌設置地點為國道1號北向335.8公里，且標誌牌明顯
    可供駕駛人清楚看見，標誌牌並無樹木或雜草遮蓋情形」，
    並提供該路段行車方向錄影畫面，另經檢視Google地圖，從
    109年8月至110年12月，Google街景車行經該路段5次（包含
    110年7月），每次皆清楚攝入系爭標誌，原告所述顯無足採
    ，是被告對於原告所作之原處分，於法應無違誤。
  ㈡聲明：
　　駁回原告之訴，訴訟費用由原告負擔。　
五、本院之判斷：
　㈠應適用之法令：
　⒈高速公路及快速公路交通管制規則第5條第1項前段：「汽車
    行駛高速公路及快速公路，應依速限標誌指示。」
  ⒉道交處罰條例第33條第1項第1款：「汽車行駛於高速公路、
    快速公路或設站管制之道路，不遵使用限制、禁止、行車管
    制及管理事項之管制規則而有下列行為者，處汽車駕駛人3,
    000元以上6,000元以下罰鍰：一、行車速度超過規定之最高
    速限或低於規定之最低速限。」；第63條第1項第1款：「汽
    車駕駛人有下列各款所列條款之一者，除依原條款處罰鍰外
    ，並予記點：一、有第33條第1項、第2項、第38條第1項、
    第40條、第45條、第47條第1款至第3款、第48條、第49條或
    第60條第2項第1款、第2款情形之一者，各記違規點數1點。
    」又依違反道路交通管理事件統一裁罰基準表之規定，小型
    車行駛高、快速公路行車速度超過規定之最高速限逾20公里
    至40公里以內，期限內繳納罰鍰或到案聽候裁決者，統一裁
    罰基準3,500元。
  ⒊道交處罰條例第7條之2（110年12月22日修正公布前，即被告
    作成原處分時）第1項第7款、第2項第9款、第3項、第4項：
    「（第1項）汽車駕駛人之行為有下列情形之一，當場不能
    或不宜攔截製單舉發者，得逕行舉發：七、經以科學儀器取
    得證據資料證明其行為違規。（第2項第9款）前項第7款之
    科學儀器應採固定式，並定期於網站公布其設置地點。但汽
    車駕駛人之行為屬下列情形之一者，不在此限：九、行車速
    度超過規定之最高速限或低於規定之最低速限。（第3項）
    對於前項第9款之違規行為，採用固定或非固定式科學儀器
    取得證據資料證明者，於一般道路應於100公尺至300公尺間
    ，於高速公路、快速公路應於300公尺至1,000公尺間，明顯
    標示之；其定點當場攔截製單舉發者，亦同。（第4項）第1
    項逕行舉發，應記明車輛牌照號碼、車型等可資辨明之資料
    ，以汽車所有人為被通知人製單舉發。」　
　㈡本件如事實概要欄記載之事實，為兩造不爭執，並有雷達測
    速儀採證照片在卷足憑（見本院卷第75頁），且該測速儀器
    業經檢定合格，並在有效期限內（檢定日期：110年4月19日
    、有限期限：111年4月30日）等情，亦有財團法人工業技術
    研究院雷達測速儀檢定合格證書在卷可參（見本院卷第77頁
    ）；復有舉發通知單、違規歷史資料查詢報表、原處分暨送
    達證書、系爭車輛車籍查詢等在卷可稽（本院卷第63、67至
    68、83至85、101頁），堪認為真實。是本件依原告主張及
    被告答辯意旨以觀，兩造之主要爭點厥為：本件違規地點為
    國道1號高速公路北向335.14公里，依前揭規定應於測速設
    備設置地點前300至1000公尺內設立測速警告之明顯標示，
    而設置在同向路段335.8公里處之系爭標誌，是否因遭周圍
    路樹雜草完全遮蔽，致其非明顯可辨？
　㈢本件舉發時間為110年7月17日，依被告提出之Google街景圖
    所示，Google街景車分別於109年8月、109年11月、110年3
    月、110年7月、110年12月間，5次行經系爭標誌所在路段，
    且其中包含舉發時之110年7月，然觀此5次街景車拍攝之照
    片（見本院卷第89至94頁），均未見系爭標誌有遭周圍路樹
    雜草遮蔽之情形。至原告雖提出110年10月3日、18日、25日
    行經系爭標誌所在路段拍攝之照片（見本院卷第35至39頁）
    ，欲佐證系爭標誌確遭周圍路樹雜草遮蔽，惟其提出之110
    年10月18日、25日照片均係於天黑時拍攝，照片影像漆黑難
    辨，而其110年10月3日拍攝之照片，縱可見系爭標誌有部分
    遭周圍路樹雜草遮蔽，但其拍攝時間既與舉發時間不同，本
    院自無從據以認定舉發機關於舉發時，系爭標誌確有遭周圍
    路樹雜草遮蔽致非明顯可辨之情形；況被告已提出本件舉發
    時之110年7月間Google街景圖，證明當時清楚可見系爭標誌
    ，並無原告所指遭周圍路樹雜草遮蔽之情形，原告上開主張
    ，自難憑採。　　
  ㈣綜上所述，被告認原告駕駛系爭車輛，於事實概要欄所示之
    時、地，有「速限110公里、經雷達（射）測定行速為136公
    里、超速26公里」之違規事實，依道交處罰條例第33條第1
    項第1款、第63條第1項第1款等規定，以原處分裁處原告「
    罰鍰3,500元，並記違規點數1點」，核其認事用法均無違誤
    。原告猶執前詞指摘原處分不當，訴請撤銷原處分，為無理
    由，應予駁回。
六、本件事證已臻明確，兩造其餘主張及陳述，經核於判決結果
    不生影響，爰不逐一論列，附此敘明。
七、本件第一審裁判費為300元，應由原告負擔，爰確定第一審
    訴訟費用額如主文第2項所示。
據上論結，本件原告之訴為無理由，依行政訴訟法第237條之7、
第237條之8第1項、第98條第1項前段，判決如主文。
中　　華　　民　　國　　111 　年　　11　　月　　30　　日
                  行政訴訟庭　法　官　黃麗玲
上為正本係照原本作成。
如不服本判決，應於判決送達後20日內，向本院提出上訴狀並表
明上訴理由（原判決所違背之法令及其具體內容或依訴訟資料可
認為原判決有違背法令之具體事實），其未載明上訴理由者，應
於提出上訴後20日內向本院補提理由書（上訴狀及上訴理由書均
須按他造人數附繕本，如未按期補提上訴理由書，則逕予駁回上
訴），並應繳納上訴裁判費新臺幣750元。
中　　華　　民　　國　　111 　年　　11　　月　　30　　日
                              書記官　黃當易